【裁判字號】    97,交聲,305
【裁判日期】    970215
【裁判案由】    聲明異議
【裁判全文】
臺灣高雄地方法院刑事裁定             97年度交聲字第305號
原處分機關  交通部公路總局高雄區監理所
異  議  人  甲○○
上列受處分人因聲明異議案件，對於交通部公路總局高雄區監理
所97年1 月24日所為之處分（原處分：高監營裁字第裁-80-NJ00
00000 號），聲明異議，本院裁定如下：
    主  文
異議駁回。
    理  由
一、異議意旨略以：異議人即受處分人甲○○於民國97年1 月21
    日收受違反道路交通管理事件裁決書，然在此之前均未收受
    舉發違反道路交通管理事件通知單，致權益受損，為此聲明
    異議，請求撤銷原處分，重新裁決等語。
二、按處理違反道路交通管理事件，有關文書送達之程序，依行
    政程序法之規定，此為違反道路交通管理事件統一裁罰基準
    即處理細則第5 條所明定。送達，於應受送達人之住居所、
    事務所或營業所為之，於應送達處所不獲會晤應受送達人時
    ，得將文書付與有辨別事理能力之同居人、受雇人或應送達
    處所之接收郵件人員；送達，不能依前二條規定為之者，得
    將文書寄存送達地之地方自治或警察機關，並做送達通知書
    兩份，一份黏貼於應受送達人住居所、事務所、營業所或其
    就業處所門首，另一份交由鄰居轉交或置於該送達處所信箱
    或其他適當位置，以為送達；前項情形，由郵政機關為送達
    者，得將文書寄存於送達地之郵政機關，行政程序法第72條
    第1 項前段、第73條第1 項、第74條第1 項、第2 項分別定
    有明文。而行政機關依行政程序法而為文書之送達，專依該
    法律之規定，且該法並無準用民事訴訟法或刑事訴訟法關於
    寄存送達自寄存之日起10日生效規定之規定，是文書合法寄
    存送達後，當自寄存之日起即時生效，合先敘明。
三、經查：高雄縣政府警察局96年5 月21日高警交字第NJ000000
    0 號舉發違反道路交通管理事件通知單係由高雄縣政府警察
    局交臺灣郵政公司以掛號方式投遞於異議人位於高雄縣大寮
    鄉○○村○○路133 號之2 之住處，因送達人未獲會晤本人
    ，亦無受領文書之同居人、受雇人或應受送達處所接收郵件
    人，而於96年5 月30日寄存於鳳山五甲郵局，並作送達通知
    書2 份分別黏貼於應受送達之住所及置於該受送達處所信箱
    或其他適當位置，此有高雄縣政府警察局送達證書可佐。而
    前開高雄縣大寮鄉○○村○○路133 號之2 ，確係異議人之
    住處，此為異議人所不爭執，並有異議人於聲明異議狀所載
    之住址即為該處、本件裁決書於97年1 月24日送達至上址時
    ，係由異議人本人簽收（見交通部公路總局高雄區監理所送
    達證書）等足資佐證，是高雄縣政府警察局將舉發違反道路
    交通管理事件通知單送達於該異議人之住所，於法並無不合
    。而依前開規定，該送達自寄存之日即發生效力，異議人以
    其未收到舉發違反道路交通管理事件通知單為由聲明異議，
    為無理由。異議人未曾於原處分機關裁決前自動繳納罰鍰或
    依規定到案聽候裁決，原處分機關因異議人乃逕行裁決，並
    依據道路交通管理處罰條例第53條第1 項及違反道路交通管
    理事件統一裁罰基準表規定，裁處異議人罰鍰新臺幣4,500
    元並記違規點數3 點，於法並無不合，本件異議為無理由，
    應予駁回。
四、據上論斷，應依道路交通案件處理辦法第19條，裁定如主文
    。
中    華    民    國    97    年    2     月    15    日
                  交通法庭    法  官  蔡書瑜
以上正本證明與原本無異。
如不服本裁定，應於收受送達後5 日內向本院提出抗告狀。
中    華    民    國    97    年    2     月    21    日
                              書記官  邱靜銘


司法院資訊處製作；財團法人民間司法改革基金會備份。
